【裁判字號】    99,訴,472
【裁判日期】    991117
【裁判案由】    違反毒品危害防制條例
【裁判全文】
臺灣雲林地方法院刑事判決               99年度訴字第472號
公  訴  人  臺灣雲林地方法院檢察署檢察官
被      告  許嘉宸
選任辯護人  黃翎芳律師
上列被告因違反毒品危害防制條例案件，經檢察官提起公訴（99
年度偵字第3140號），本院判決如下：
    主  文
許嘉宸犯如附表一編號一至十一所示之罪，各處如附表一編號一
至十一所示之刑，應執行有期徒刑陸年陸月；扣案之門號000
0000000號行動電話（含晶片卡壹枚）、門號00000
00000號行動電話（含晶片卡壹枚）各壹支、第三級毒品愷
他命肆包（驗餘重量【含塑膠袋】合計為拾柒點貳肆陸公克）、
包裹前揭第三級毒品愷他命之外包裝袋肆只，均沒收之；未扣案
之販賣第三級毒品所得新臺幣壹萬肆仟參佰元沒收之，如全部或
一部不能沒收時，以其財產抵償之；未扣案之販賣第三級毒品所
得新臺幣陸仟玖佰元與蘇菀婷連帶沒收之，如全部或一部不能沒
收時，以其與蘇菀婷之財產連帶抵償之。
    事  實
一、許嘉宸（綽號「小乖」）、蘇菀婷（綽號「妞妞」，經臺灣
    雲林地方法院檢察署檢察官偵查起訴，本院審理中）均明知
    愷他命（俗稱K 他命）係毒品危害防制條例第2 條第2 項第
    3 款所規範之第三級毒品，依法不得販賣。竟仍分別單獨或
    共同為下列犯行：
  (一)許嘉宸販賣第三級毒品愷他命予林佳燕之部分（即起訴書犯
    罪事實欄一、(一)至(五)所示部分）：
  1.許嘉宸因見販賣愷他命有利可圖，竟基於販賣第三級毒品愷
    他命牟取利潤之犯意，於民國99年04月02日15時44分許，先
    持用蘇菀婷所有之門號0000000000號行動電話（門號申請人
    賴秋蓉，已扣案，起訴書誤載為門號0000000000號）接聽林
    佳燕（起訴書誤載為林家燕，以下均更正為林佳燕）以門號
    0000000000號行動電話撥打之來電，雙方約妥交易地點後，
    許嘉宸旋於同日15時54分許，至位於雲林縣斗南鎮之山櫻花
    汽車旅館前之7-11便利商店前，由許嘉宸將第三級毒品愷他
    命1 小包（重5 公克）交予林佳燕，並當場收取新臺幣（下
    同）2,000 元之現金，而完成毒品買賣交易。
  2.許嘉宸因見販賣愷他命有利可圖，竟基於販賣第三級毒品愷
    他命牟取利潤之犯意，於99年04月02日19時48分許，先持用
    蘇菀婷所有之門號0000000000號行動電話（起訴書誤載為門
    號0000000000號）接聽林佳燕以門號0000000000號行動電話
    撥打之來電，雙方約妥交易數量、交易地點後，許嘉宸旋於
    同日19時57分許，至前揭山櫻花汽車旅館前之7-11便利商店
    前，由許嘉宸將第三級毒品愷他命1 小包（重5 公克）交予
    林佳燕，並當場收取2,000 元之現金，而完成毒品買賣交易
    。
  3.許嘉宸因見販賣愷他命有利可圖，竟基於販賣第三級毒品愷
    他命牟取利潤之犯意，於99年04月07日16時46分許，先持用
    蘇菀婷所有之門號0000000000號行動電話（起訴書誤載為門
    號0000000000號）接聽林佳燕以門號0000000000號行動電話
    撥打之來電，林佳燕以暗語「幫我找朋友」表示欲購買第三
    級毒品愷他命，雙方約妥交易地點後，許嘉宸旋於同日16時
    58分許，至上開山櫻花汽車旅館前之7-11便利商店前，由許
    嘉宸將第三級毒品愷他命1 小包（重5 公克）交予林佳燕，
    並當場收取2,000 元之現金，而完成毒品買賣交易。
  4.許嘉宸因見販賣愷他命有利可圖，竟基於販賣第三級毒品愷
    他命牟取利潤之犯意，於99年04月20日21時20分許，先持用
    其所有之門號0000000000號行動電話（門號申請人蘇泰綸，
    已扣案）接聽林佳燕以門號0000000000號行動電話撥打之來
    電，雙方約妥交易地點後，許嘉宸旋於同日21時45分許，至
    位在雲林縣虎尾鎮之天主教若瑟醫院前之全家便利商店前，
    由許嘉宸將第三級毒品愷他命1 小包（重5 公克）交予林佳
    燕，並當場收取2,000 元之現金，而完成毒品買賣交易。
  5.許嘉宸因見販賣愷他命有利可圖，竟基於販賣第三級毒品愷
    他命牟取利潤之犯意，於99年04月26日01時42分許，先持用
    其所有之門號0000000000號行動電話接聽林佳燕以門號0000
    000000號行動電話撥打之來電，雙方約妥交易地點後，許嘉
    宸旋於同日01時55分許，至位於上開山櫻花汽車旅館前之7-
    11便利商店前，由許嘉宸將第三級毒品愷他命1 小包（重5
    公克）交予林佳燕，並當場收取2,000 元之現金，而完成毒
    品買賣交易。
  (二)許嘉宸販賣第三級毒品愷他命予黃任緯之部分（即起訴書犯
    罪事實欄一、(六)所示之部分）：
    許嘉宸因見販賣愷他命有利可圖，竟基於販賣第三級毒品愷
    他命牟取利潤之犯意，於99年05月06日21時59分、22時04分
    許，持用其所有之門號0000000000號行動電話與黃任緯（起
    訴書誤載為林家燕）持用之門號0000000000號行動電話聯繫
    ，黃任緯以暗語「我想要邀你出來吃個東西」表示欲購買第
    三級毒品愷他命，雙方約妥交易地點後，許嘉宸旋於同日22
    時25分許，至位於雲林縣斗六市之味全食品股份有限公司門
    口前，由許嘉宸將第三級毒品愷他命1 小包（重5 公克）交
    予黃任緯，並當場收取2,000 元之現金，而完成毒品買賣交
    易。
  (三)許嘉宸與蘇菀婷共同販賣第三級毒品愷他命予何欣怡之部分
    （即起訴書犯罪事實欄一、(十)、(十一)、(十四)、(十五)所示之部分）：
    許嘉宸因見販賣愷他命有利可圖，竟與蘇菀婷共同基於販賣
    第三級毒品愷他命牟取利潤之犯意聯絡，由蘇菀婷持用其所
    有之門號0000000000號行動電話1 支作為販賣第三級毒品之
    聯繫工具，於接獲何欣怡來電表示欲購買毒品時，即分別共
    同為下列販賣第三級毒品愷他命之犯行：
  1.於99年04月02日16時32分許，蘇菀婷先持用門號0000000000
    號行動電話接聽何欣怡以門號0000000000號行動電話撥打之
    來電，雙方約妥交易地點後，於同日17時12分許，乃由許嘉
    宸駕駛車牌號碼不詳之白色自小客車搭載蘇菀婷（起訴書誤
    載為蘇婉婷），一同至何欣怡位在雲林縣斗六市○○街住處
    樓下，以賒帳之方式，由許嘉宸將價值2,300 元之第三級毒
    品愷他命1 小包（重5 公克）交予何欣怡，而完成毒品買賣
    交易，嗣何欣怡於該日後之某日已償還積欠許嘉宸、蘇菀婷
    之上開款項2,300 元。
  2.於99年04月03日09時53分許，蘇菀婷先持用門號0000000000
    號行動電話接聽何欣怡以門號0000000000號行動電話撥打之
    來電，何欣怡以暗語「有沒有陽春麵」表示欲購買第三級毒
    品愷他命，雙方約妥交易地點後，乃推由許嘉宸前往何欣怡
    前揭愛國街住處樓下，以賒帳之方式，由許嘉宸將價值2,30
    0 元第三級毒品愷他命1 小包（重5 公克）交予何欣怡，而
    完成毒品買賣交易，嗣何欣怡於該日後之某日已償還積欠許
    嘉宸、蘇菀婷之上開款項2,300 元。
  3.於99年04月17日06時09分許，蘇菀婷先持用門號0000000000
    號行動電話接聽何欣怡以門號0000000000號行動電話撥打之
    來電，蘇菀婷以暗語「你要吃早餐喔」詢問何欣怡是否欲購
    買第三級毒品愷他命，雙方約妥交易地點後，於同日06時45
    分許，乃由許嘉宸駕駛車牌號碼不詳之白色自小客車搭載蘇
    菀婷，一同至位在雲林縣斗六市之三商百貨前，由許嘉宸負
    責將第三級毒品愷他命1 小包（重5 公克）交予何欣怡，並
    當場收取2,300 元之現金，而完成毒品買賣交易。
  4.於99年04月21日15時19分許，蘇菀婷先持用門號0000000000
    號行動電話接聽何欣怡以門號0000000000號行動電話撥打之
    來電，蘇菀婷以暗語「你肚子餓喔」詢問何欣怡是否欲購買
    第三級毒品愷他命，雙方約妥交易地點後，於同日15時39分
    ，乃由許嘉宸前往何欣怡前揭愛國街住處樓下，以賒帳之方
    式，由許嘉宸將價值2,300 元第三級毒品愷他命1 小包（重
    5 公克）交予何欣怡，而完成毒品買賣交易。
  (四)許嘉宸販賣第三級毒品愷他命予何欣怡之部分（即起訴書犯
    罪事實欄一、(十六)所示之部分）：
    許嘉宸因見販賣愷他命有利可圖，竟基於販賣第三級毒品愷
    他命牟取利潤之犯意，於99年06月04日08時54分許，先持用
    蘇菀婷所有之門號0000000000號行動電話（起訴書誤載為00
    00000000號）與何欣怡持用之門號0000000000號行動電話聯
    繫，何欣怡以暗語「你們現在有在用嗎」表示欲購買第三級
    毒品愷他命，雙方約妥交易時間後，於同日08時55分、09時
    26分許，何欣怡持用上開門號行動電話改撥打許嘉宸所有之
    門號0000000000號行動電話，詢問許嘉宸到何處，雙方並約
    妥確切之交易地點，隨後許嘉宸乃至上開三商百貨前，將第
    三級毒品愷他命1 小包（重5 公克）交予何欣怡，並當場收
    取2,300 元之現金，而完成毒品買賣交易。
二、嗣於99年06月21日22時許，經警持臺灣雲林地方法院檢察署
    檢察官所核發之拘票及本院核發之搜索票至蘇菀婷位在雲林
    縣斗六市○○里○○路325 巷47號住處搜索，當場拘擭許嘉
    宸、蘇菀婷，並扣得許嘉宸所有如附表二編號１至７所示之
    物品及蘇菀婷所有之SONY ERISSON廠牌搭配門號0000000000
    號之行動電話1 支（含晶片卡1 枚），始悉上情。
三、案經海巡署中部地區巡防局第四二岸巡大隊報告臺灣雲林地
    方法院檢察署檢察官偵查起訴。
    理  由
壹、程序部分（證據能力部分）：
一、按被告以外之人於審判外之言詞或書面陳述，除法律有規定
    者外，不得為證據，刑事訴訟法第159 條第1 項定有明文。
    本件卷附之行政院衛生署食品藥物管理局99年08月20日FDA
    研字第0990048572號函暨檢驗報告書1 份，係由受命法官送
    請行政院衛生署食品藥物管理局進行鑑定所得結果，依據刑
    事訴訟法第159 條之立法理由及同法第206 條、第208 條規
    定，有證據能力。
二、次按被告以外之人於偵訊中向檢察官所為之陳述，除顯有不
    可信之情況者外，得為證據，刑事訴訟法第159 條之1 第2
    項定有明文。本案證人林佳燕、黃任緯、何欣怡於檢察官偵
    查時以證人身分所為之證述，均係經檢察官告以具結之義務
    及偽證之處罰後，具結所為之證述，在無證據顯示有顯不可
    信之情況，依前開說明，自有證據能力。
三、再按被告以外之人於審判外之陳述，雖不符刑事訴訟法第15
    9 條之1 至之4 之規定，而經當事人於審判程序同意作為證
    據，法院審酌該言詞陳述或書面陳述作成時之情況，認為適
    當者，亦得為證據；當事人、代理人或辯護人於法院調查證
    據時，知有同法第159 條第1 項不得為證據之情形，而未於
    言詞辯論終結前聲明異議者，視為有前項之同意，同法第15
    9 條之5 定有明文。本件就檢察官所舉及本院採為認定犯罪
    事實依據之具傳聞性質之各項供述或書面，除前述證述筆錄
    及囑託行政院衛生署食品藥物管理局檢驗報告書外，業經被
    告許嘉宸及其辯護人於本院行準備及審理程序時表明同意列
    為證據（見本院卷一第123 頁正面、第181 頁正面、背面）
    ，本院審酌該等證據之取得過程並無瑕疵，與本件待證事實
    間復具有相當之關聯性，以之為本件證據尚無不當，自得採
    為證據。
四、另按通訊監察錄音之譯文，僅屬依據監聽錄音結果予以翻譯
    之文字，固具文書證據之外觀，但實際上仍應認監聽所得之
    錄音帶或光碟，始屬調查犯罪所得之證物，此乃刑事訴訟法
    第165 條之1 第2 項所稱之證物，如其蒐證程式合法，並經
    合法調查，自具證據能力。本判決所引用之通訊監察譯文所
    據以製作之錄音光碟均依本院核發之99年聲監字第113 、17
    9 號、99年聲監續字第132 、170 、178 號，對被告許嘉宸
    所持用之門號0000000000號行動電話、同案被告蘇菀婷所持
    用之門號0000000000號行動電話合法監聽，再根據錄音結果
    予以翻譯製作而成。而被告許嘉宸及其辯護人對於該通訊監
    察譯文之真實性，迄至本案辯論終結前均無爭執（見本院卷
    一第123 頁正面、第184 頁正面），且本院亦於審理期日踐
    行提示及告以要旨之程序，是該通訊監察譯文應有證據能力
    （最高法院95年度台上字第295 號、97年度台上字第561 號
    判決意旨參照）。
貳、實體部分：
一、認定犯罪事實所憑之證據及理由：
  1.上開犯罪事實，業據被告許嘉宸於偵查及本院審理時均坦承
    不諱（見臺灣雲林地方法院檢察署99年度偵字第3140號《下
    稱99偵3140號》卷第222 頁正面至第224 頁正面、第244 頁
    正面至第246 頁正面；本院卷一第22頁背面至第24頁正面、
    第121 頁背面、第181 頁正面），核與證人林佳燕、黃任緯
    、何欣怡於警詢、偵訊均證述曾分別於事實欄一、(一)1.至5.
    、(二)、(三)1.至4.、(四)所載之時、地，向被告許嘉宸購買愷他
    命之情節大致相符（見99偵3140號卷第66頁正面至第70頁正
    面、第79頁正面至第81頁正面、第86頁正、背面、第92頁正
    面、第26頁正面至第32頁正面、第231 頁正面至第233 頁正
    面），復有此部分通訊監察譯文（即附表三編號至）、
    本院99年聲監字第113 、179 號、99年聲監續字第132 、17
    0 、178 號通訊監察書、證人林佳燕、黃任緯、何欣怡指認
    之指認表各1 份在卷可稽（見99偵3140號卷第33頁正面、第
    38頁正面至第41頁正面、第57頁正面、第71頁正面、第74頁
    正面、第76頁正面、第87頁正面至第88頁正面、第90頁正面
    ；本院卷一第171 頁正面至第175 頁正面）。復觀諸被告許
    嘉宸使用門號0000000000、0000000000號行動電話與證人林
    佳燕、黃任緯、何欣怡及同案被告蘇菀婷持用門號00000000
    00號行動電話與證人何欣怡之對話內容（即附表三編號至
    所示之通訊監察譯文），不時使用暗語「幫我找朋友一下
    」、「我想要邀你出來吃東西」、「斗六這的東西比較好吃
    」、「吃麵」、「還有沒有陽春麵」、「你要吃早餐喔」、
    「你肚子餓喔」、「你們現在有在用嗎」作為代號，與日常
    人一般生活中與親朋好友間通話方式迥異，且聯繫內容簡短
    ，在談妥交易方式、地點後，即結束通話，隱晦不易了解，
    確屬實務上常見為躲避查緝風險之毒品交易對話，益徵上開
    通話之目的確係要交易毒品無疑；又稽之警自被告蘇菀婷前
    揭保長路住處扣得許嘉宸所有之白色結晶4 包，經送鑑之結
    果，亦證實含有愷他命（Ketamine）成分（驗餘重量【含塑
    膠袋】分別為4.3458、4.3911、4.1410、4.3681公克，合計
    重量17.246公克），有行政院衛生署藥物食品管理局99年08
    月20日FDA 研字第0990048572號函暨檢驗報告書1 份附卷供
    參（見本院卷一第61頁正面、第63頁正、背面）；另有被告
    許嘉宸所有供其聯繫購毒者交易毒品所用之SONY ERICSSON
    廠牌搭配門號0000000000號行動電話1 支（含晶片卡1 枚）
    、同案被告蘇菀婷所有供其與被告許嘉宸聯繫購毒者交易毒
    品所用之SONY ERICSSON 廠牌搭配門號0000000000號行動電
    話1 支（含晶片卡1 枚）扣案為憑，有海巡署岸巡第四二大
    隊搜索扣押筆錄暨搜索扣押目錄表1 份在卷可考（見本院卷
    一第150 頁正面至第152 頁背面），足認被告許嘉宸之自白
    與事實相符，自可採信被告許嘉宸之自白。
  2.復按販賣毒品之所謂販賣行為，係行為人基於營利之目的，
    而販入或賣出毒品而言。販賣毒品者，其主觀上須有營利之
    意圖，且客觀上有販賣之行為，即足構成，至於實際上是否
    已經獲利，則非所問。即於有償讓與他人之初，係基於營利
    之意思，並著手實施，而因故無法高於購入之原價出售，最
    後不得不以原價或低於原價讓與他人時，仍屬販賣行為。必
    也始終無營利之意思，縱以原價或低於原價有償讓與他人，
    方難謂為販賣行為，而僅得以轉讓罪論處（最高法院93年度
    台上字第1651號、94年度台上字第5317號判決意旨參照）。
    而販賣愷他命，非可公然為之，且有其獨特之販售通路及管
    道，復無公定價格，容易增減分裝之份量，亦常加入非毒品
    成分以稀釋純度，而每次買賣之價量，可能隨時依雙方關係
    深淺、資力、需求量及對行情之認知、來源是否充裕、查緝
    鬆嚴、購買者被查獲時供述購買對象之可能風險評估等，而
    異其標準，機動調整，非可一概而論。從而販賣之利得，除
    非經行為人詳細供出各次所販賣之毒品之進價及售價，且數
    量俱臻明確外，實難察得其交易實情，然販賣者從價差或量
    差中牟利，方式雖異，惟其販賣行為在意圖營利則屬同一。
    衡以近來政府為杜絕毒品之氾濫，對於查緝販賣毒品之行為
    ，無不嚴加執行，刑責甚重，若無營利之意圖，應無甘冒被
    查緝法辦科以重刑之危險，平白無端義務為該買賣工作，是
    其販入之價格必較出售之價格低廉，而有從中賺取買賣差價
    牟利之意圖及事實。又參以被告許嘉宸於本院審理時供承：
    賣給林佳燕5 公克2,000 元，可以賺5 、600 元，賣5 公克
    2,300 元，可以賺8 、900 元，因為家裡需要用錢，才去賣
    愷他命，賣5 公克的愷他命大概可以賺500 元至800 元之間
    等語（見本院卷一第25頁背面、第124 頁背面），可知被告
    許嘉宸有從事販賣毒品以資牟利之事實。再稽之被告與證人
    林佳燕、黃任緯、何欣怡並無特別深厚或親密之交情，苟被
    告許嘉宸於事實欄一、(一)1.至5.、(二)、(三)1.至4.、(四)所示之
    時、地有償交易愷他命與證人林佳燕、黃任緯、何欣怡之交
    易過程無利可圖，無藉此牟利之情，縱屬至愚，亦無甘冒被
    取締、移送法辦、觸犯重典之危險，而從事上開販賣毒品交
    易之理。由此益徵被告許嘉宸前述自白販賣毒品以牟利之供
    述，應屬真實。
  3.至於公訴意旨雖指於事實欄一、(一)1.至3.所示之時間，被告
    許嘉宸係持用「門號0000000000號行動電話」與證人林佳燕
    持用之門號0000000000號行動電話聯絡；於事實欄(四)所示之
    99年06月04日08時54分許，被告許嘉宸係持用「門號000000
    0000號行動電話」與證人何欣怡持用之門號0000000000號行
    動電話聯絡云云。惟依卷附之門號0000000000號行動電話於
    99年04月02日、04月07日、06月04日通訊監察譯文及本院受
    命法官所製作之勘驗報告（見99偵3140號卷第74頁正面、第
    41頁正面；見本院卷一第191 頁正、背面），可知於事實欄
    一、(一)1.至3.所示之時間，被告許嘉宸係持用「門號000000
    0000號行動電話」與證人林佳燕持用之門號0000000000號行
    動電話聯絡；於事實欄(四)所示之99年06月04日08時54分許，
    被告許嘉宸係持用「門號0000000000號行動電話」與證人何
    欣怡持用之門號0000000000號行動電話聯絡。從而公訴意旨
    上開認定容或有誤，應予更正。
  4.綜上所述，本件事證已臻明確，被告許嘉宸之犯行堪予認定
    ，均應依法論科。
二、論罪科刑之理由：
  (一)按愷他命係毒品危害防制條例第2 條第2 項第3 款所稱之第
    三級毒品，依法不得販賣，核被告許嘉宸於事實欄一、(一)1.
    至5.、(二)、(三)1.至4.、(四)所示各次犯行，均係犯毒品危害防
    制條例第4 條第3 項之販賣第三級毒品罪。
  (二)被告許嘉宸就事實欄一、(三)1.至4.所示之販賣第三級毒品與
    證人何欣怡之犯行，與同案被告蘇菀婷有犯意聯絡及行為分
    擔，應依刑法第28條之規定論以共同正犯。
  (三)又所謂「集合犯」，係指立法者所制定之犯罪構成要件中，
    本即預定有數個同種類行為而反覆實行之犯罪而言。故是否
    為集合犯之判斷，客觀上應斟酌法律規範之本來意涵、實現
    該犯罪目的之必要手段、社會生活經驗中該犯罪必然反覆實
    行之常態及社會通念等；主觀上則視其反覆實施之行為是否
    出於行為人之單一犯意，並秉持刑罰公平原則，加以判斷之
    。稽以行為人販賣毒品之原因，不一而足，其多次販賣毒品
    之行為，未必皆出於行為人之1 個犯意決定；且觀諸毒品危
    害防制條例第4 條販賣毒品罪之構成要件文義，實無從憑以
    認定立法者本即預定該犯罪之本質，必有數個同種類行為而
    反覆實行之集合犯行。再者，修正後刑法業刪除連續犯之規
    定，依刑法第56條修正理由之說明，謂「對繼續犯同一罪名
    之罪者，均適用連續犯之規定論處，不無鼓勵犯罪之嫌，亦
    使國家刑罰權之行使發生不合理之現象。」、「基於連續犯
    原為數罪之本質及刑罰公平原則之考量，爰刪除有關連續犯
    之規定」等語，即係將本應各自獨立評價之數罪，回歸本來
    就應賦予複數法律效果之原貌，因此，多次販賣毒品之犯行
    ，依社會通念，修法後應認為數罪之評價，採一罪一罰，始
    符刑罰公平原則及立法本旨。從而，販賣毒品罪，難認係集
    合犯（最高法院96年度第9 次刑庭會議決議、97年度台上字
    第1933、1400、1060號、96年度台上字第7052號判決意旨參
    照）。稽之本件被告許嘉宸所為如事實欄一、(一)1.至5.、(二)
    、(三)1.至4.、(四)所示各次販賣毒品之犯行，均係在刑法修正
    施行後所為，行為時間、地點相異，難認係在密切接近之時
    、地，分數個舉動以接續施行之行為，與接續犯之概念非合
    ，且揆諸前開說明，亦非屬集合犯。是被告許嘉宸上開11次
    販賣第三級毒品愷他命之犯行，均係出於不同犯意所為，行
    為各自獨立，均應予分論併罰。公訴意旨認被告許嘉宸所為
    各次販賣第三級毒品罪，應依集合犯論處一罪，容有誤會。
  (四)按毒品危害防制條例第17條第2 項規定，犯同條例第4 條至
    第8 條之罪於偵查及審判中均自白者，減輕其刑。經查，被
    告許嘉宸於偵查及審判中均已自白犯罪（見99偵3140號卷第
    222 頁正面至第224 頁正面、第244 頁正面至第246 頁正面
    ；本院卷一第22頁背面至第24頁正面、第121 頁背面、第18
    1 頁正面），有上揭筆錄可資佐證，被告許嘉宸就事實欄一
    、(一)1.至5.、(二)、(三)1.至4.、(四)所示之犯行，均應依毒品危
    害防制條例第17條第2 項規定，減輕其刑。
  (五)按刑法第59條規定犯罪之情狀可憫恕者，得酌量減輕其刑，
    其所謂「犯罪之情狀」，與同法第57條規定科刑時應審酌之
    一切情狀，並非有截然不同之領域，於裁判上酌減其刑時，
    應就犯罪一切情狀（包括第57條所列舉之10款事項），予以
    全盤考量，審酌其犯罪有無可憫恕之事由（即有無特殊之原
    因與環境，在客觀上足以引起一般同情，以及宣告法定低度
    刑，是否猶嫌過重等等），以為判斷。（最高法院95年度台
    上字第6157號判決參照）。又刑法第59條所規定之酌量減輕
    其刑，係裁判上之減輕，必以犯罪之情狀可憫恕，認為宣告
    法定最低度之刑猶嫌過重者，始有其適用。如別有法定減輕
    之事由，應先依法定減輕事由減輕其刑後，猶嫌過重時，始
    得為之；若有2 種以上法定減輕事由，仍應先依法定減輕事
    由遞減其刑後，猶嫌過重時，始得再依刑法第59條規定酌減
    其刑（最高法院88年度台上字第1862號判決參照）。鑑於國
    內毒品氾濫，販毒者供應毒品予人施用，嚴重危害他人身心
    健康及社會安寧秩序，政府立法嚴禁販賣毒品，並以高度刑
    罰來遏止毒品氾濫之問題，本院審酌被告許嘉宸捨正途不就
    ，竟圖藉販賣毒品愷他命之途徑，以獲取不法所得，被告許
    嘉宸販賣毒品次數合計多達11次，雖販賣毒品之對象、金額
    不多，惟仍已對國人身心健康造成相當之影響，且被告許嘉
    宸為智識正常之成年人，其對於毒品交易為政府檢警機關嚴
    予取締之犯罪，法律並就此懸有重典處罰，當知之甚稔，猶
    分別為本案販賣第三級毒品之犯行，實屬不該，且其各次販
    毒行為，均業依毒品危害防制條例第17條第2 項之規定，減
    輕其刑，最低刑可判處有期徒刑2 年6 月，如此被告許嘉宸
    所犯上開各罪，難認有何仍嫌過重、顯可憫恕、不符比例及
    縱使量處法定最低刑度之刑仍嫌過重之情形，客觀上尚不足
    以引起一般同情，被告許嘉宸上開各罪自均無依刑法第59條
    規定酌減其刑之適用。是其辯護人為被告許嘉宸請求適用刑
    法第59條規定酌減被告之刑，礙難所准，併予敘明。
  (六)爰審酌被告許嘉宸正值青年，不思以正當管道工作賺取金錢
    ，竟為圖賺取不法所得，而販賣第三級毒品，以戕害國人身
    心健康之犯罪方式牟利，增加毒品在社會流通之危險性，對
    於國民健康及社會秩序已生危害，併慮被告許嘉宸販售毒品
    次數、數量及所得利益均非鉅，其販賣之數量屬小額零星販
    賣，其犯後甚表悔意，於偵查及本院審理中均自白犯行、坦
    承認罪，犯後態度佳，又被告許嘉宸為76年次，現年23歲，
    犯下本案後，可認其人生黃金時期有部分注定要在獄中度過
    。本院縱令量處重刑，其效用可能隨著長期刑之執行，等比
    例地大幅下跌，效用不高，可能徒留讓被告得到報應、實踐
    虛幻的正義，並增加國家財政負擔。日後，待其由監所假釋
    或執行期滿出監後，勢必使得被告許嘉宸更難以回歸社會，
    重新體會作為人的意義與尊嚴，對於社會的警示、教化，也
    沒有功用，可見此種刑之量定對被告許嘉宸及社會均未有益
    處，故參酌被告許嘉宸若能改過遷善，早日回歸家庭與社會
    ，將來仍有所作為，暨被告許嘉宸家中尚有生病之祖母有賴
    其照顧，此有其辯護人所庭呈之戶籍謄本、被告祖母之殘障
    手冊、臺大醫院雲林分院診斷證明書各1 份可參（見本院卷
    一第195 頁正面至第203 頁正面），並考量其販賣毒品之犯
    罪動機、犯罪所得、被告許嘉宸自承國中畢業之智識程度等
    一切情狀，分別量處如附表一編號一至十一宣告刑欄所示之
    刑，並依法定如主文所示應執行之刑，以示懲儆。至辯護人
    為被告辯護雖請求為緩刑之宣告，惟本院所量處如主文所示
    之刑非係2 年以下有期徒刑、拘役或罰金，與刑法第74條第
    1 項宣告緩刑之規定不符，依法無從給予緩刑之宣告，併此
    敘明。
  (七)沒收部分：
  1.按以營利為目的販入毒品，經多次販賣後，持有剩餘毒品被
    查獲，其各次販賣毒品行為，固應併合處罰。就該查獲之剩
    餘毒品，祇能於最後一次之販賣毒品罪宣告沒收銷燬，不得
    於各次販賣毒品罪均宣告沒收銷燬（最高法院97年度台上字
    第3258號判決意旨參照）；復按毒品危害防制條例第18條第
    1 項後段應沒入銷燬之毒品，專指查獲施用或持有之第三、
    四級毒品而言；倘係查獲製造、運輸、販賣、意圖販賣而持
    有、以非法方法使人施用、引誘他人施用或轉讓第三、四級
    毒品，既屬同條例相關法條明文規定處罰之犯罪行為，即非
    該條項應依行政程序沒入銷燬之範圍。又同條例第19條第1
    項所定「供犯罪所用或因犯罪所得之物」，係指犯第4條 至
    第9 條、第12條、第13條或第14條第1 項、第2 項之罪所用
    或所得之物，不包括毒品本身在內，是尚不得援用此項規定
    為第三、四級毒品之沒收依據。再同條例對於查獲之製造、
    運輸、販賣、意圖販賣而持有、以非法方法使人施用、引誘
    他人施用及轉讓第三、四級毒品之沒收，並無特別規定，如
    其行為已構成犯罪，則該毒品即屬不受法律保護之違禁物，
    應回歸刑法之適用，依刑法第38條第1 項第1 款之規定沒收
    之，始為適法（最高法院96年度台上字第728 號判決意旨參
    照）。是在同案被告蘇菀婷前揭住處，所扣得被告許嘉宸所
    有之4 包白色結晶（驗餘重量【含塑膠袋】4.3458、4.3911
    、4.1410、4.3681公克，合計重量17.246公克），檢出第三
    級毒品愷他命成分，有行政院衛生署食品藥物管理局上開函
    暨檢驗報告書在卷可佐（見本院卷一第61頁正面、第63頁正
    、背面），被告許嘉宸既有販賣第三級毒品愷他命之犯行，
    其所持用之愷他命自當係預備供販賣之用，屬違禁物，參酌
    上開說明，應依刑法第38條第1 項第1 款於被告許嘉宸所犯
    如事實欄一、(四)所示之最後1 次販賣第三級毒品愷他命部分
    ，宣告沒收；而包裝上開毒品愷他命之外包裝袋4 只，據被
    告許嘉宸於警詢時供承為其所有（見99偵3140號卷第126 頁
    正面），且具有防止毒品愷他命裸露、溢出及潮濕之功用，
    以便於攜帶，又上開毒品愷他命均尚未賣出，該包裝之夾鍊
    袋4 只均為供被告許嘉宸包裝其預備販賣毒品愷他命之用，
    而毒品危害防制條例第19條未規定沒收「預備」供被告犯罪
    所用之物，故爰均依刑法第38條第1 項第2 款規定，於被告
    許嘉宸所犯如事實欄一、(四)所示之最後1 次販賣第三級毒品
    愷他命罪部分，宣告沒收之（詳如附表一編號十一所示）。
  2.按毒品危害防制條例第19條第1 項規定，屬相對沒收主義之
    立法，其應沒收之物，應以屬被告所有者為限（最高法院95
    年度台上字第305 號判決意旨參照）；復按同條例第19條第
    1 項規定性質上係沒收之補充規定。其屬於本條所定沒收之
    標的，如得以直接沒收者，判決主文僅宣告沒收即可，不生
    「追徵其價額」或「以其財產抵償之」問題，須沒收之標的
    全部或一部不能沒收時，始生「追徵其價額」或「以其財產
    抵償之」選項問題。而「追徵其價額」或「以其財產抵償之
    」係屬兩種選項，分別係針對現行貨幣以外之其他財產與現
    行貨幣而言。如不能沒收之沒收標的為金錢時，因價值確定
    ，判決主文直接宣告「以其財產抵償之」即可，不發生追徵
    價額之問題（最高法院99年度第5 次刑事庭會議決議參照）
    。又共同正犯因相互間利用他人之行為，以遂行其犯意之實
    現，本於責任共同之原則，有關沒收部分，對於共犯間供犯
    罪所用之物，自均應為沒收之諭知（最高法院91年度台上字
    第5583號判決意旨參照）。此外，共同正犯之犯罪所得為新
    臺幣時，係合併計算，且於全部或一部不能沒收時以其財產
    抵償之，為避免執行時發生重複沒收、抵償之情形，故各共
    同正犯之間係採連帶沒收主義，於裁判時僅諭知連帶沒收，
    不得就全體共同正犯之總所得對各該共同正犯分別重複諭知
    沒收（最高法院95年度台上字第925 號、第6051號、第6482
    號判決意旨參酌）。據此，分述如下：
  (1)本件扣案之SONY ERISSON廠牌搭配門號0000000000號之行動
    電話1 支（含晶片卡1 枚），為被告許嘉宸供前揭事實欄一
    、(一)4.、5.、(二)、(四)所示之販賣毒品愷他命所用之聯繫工具
    ，業已查明如上，且為被告許嘉宸所有，業經被告許嘉宸於
    本院審理時供述至明（見本院卷一第123 頁背面），應依毒
    品危害防制條例第19條第1 項前段規定，分別於被告許嘉宸
    前開事實欄一、(一)4.、5.、(二)、(四)所示之販賣第三級毒品罪
    項下宣告沒收（詳如附表一編號四至六、十一所示）。
  (2)本件扣案之SONY ERISSON廠牌搭配門號0000000000號之行動
    電話1 支（含晶片卡1 枚），為被告許嘉宸與同案被告蘇菀
    婷供前揭事實欄一、(三)1.至4.所示之共同販賣毒品愷他命所
    用之聯繫工具，業已認定如上，且為同案被告蘇菀婷所有，
    業經同案被告蘇菀婷於本院審理時供述至明（見本院卷一第
    97頁背面），基於共犯責任共同原則，應依毒品危害防制條
    例第19條第1 項前段規定，分別於被告許嘉宸前開事實欄(三)
    1.至4.所示之共同販賣第三級毒品罪項下宣告沒收（詳如附
    表一編號七至十所示）。
  (3)至於本件扣案之SONY ERISSON廠牌搭配門號0000000000號之
    行動電話1 支（含晶片卡1 枚），雖供被告許嘉宸為上開事
    實欄一、(一)1.至3.、(四)所示之販賣毒品愷他命犯罪所用，惟
    承(2)所述，該行動電話為同案被告蘇菀婷所有，揆諸上開說
    明，爰不為沒收之諭知，附此敘明。
  (4)被告許嘉宸於事實欄一、(一)1.至5.、(二)、(四)所示之販賣第三
    級毒品愷他命所收取之款項各為2,000 元、2,000 元、2,00
    0 元、2,000 元、2,000 元、2,000 元、2,300 元，合計14
    ,300元，雖未扣案，揆諸前開說明，應依毒品危害防制條例
    第19條第1 項規定，均於被告許嘉宸所犯各該罪項下分別沒
    收之，如全部或一部不能沒收時，以其財產抵償之（詳如附
    表一編號一至六、十一所示）。被告許嘉宸與同案被告蘇菀
    婷於事實欄一、(三)1.至3.所示之共同販賣第三級毒品愷他命
    所得之款項2,300 元、2,300 元、2,300 元，合計6,900 元
    ，雖未扣案，仍應於上開販賣毒品犯行中，依毒品危害防制
    條例第19條第1 項規定宣告與同案被告蘇菀婷連帶沒收，且
    如全部或一部不能沒收時，則以其與同案被告蘇菀婷之財產
    連帶抵償之（詳如附表一編號七至九所示）。
  (5)此外，其餘如附表二編號３至７所示之扣案物品，非違禁物
    ，亦無證據證明與被告許嘉宸本案犯罪有關，自均不為沒收
    之諭知，附此敘明。
據上論斷，應依刑事訴訟法第299 條第1 項前段，毒品危害防制
條例第4 條第3 項、第17條第2 項、第19條第1 項，刑法第11條
前段、第28條、第51條第5 款、第38條第1 項第1 款、第2 款，
判決如主文。
本案經檢察官魏偕到庭執行職務。
中    華    民    國    99    年    11    月    17    日
            刑事第六庭  審判長法  官  廖國勝
                              法  官  陳美利
                              法  官  陳佩怡
以上正本證明與原本無異。
如不服本判決應於收受判決後10日內向本院提出上訴書狀，並應
敘述具體理由；其未敘述上訴理由者，應於上訴期間屆滿後20日
內向本院補提理由書（均須按他造當事人之人數附繕本）。「切
勿逕送上級法院」。
                              書記官  林佳慧
中    華    民    國    99    年    11    月    17    日
附錄本案論罪科刑法條全文：
毒品危害防制條例第4 條
製造、運輸、販賣第一級毒品者，處死刑或無期徒刑；處無期徒
刑者，得併科新臺幣2 千萬元以下罰金。
製造、運輸、販賣第二級毒品者，處無期徒刑或7 年以上有期徒
刑，得併科新臺幣1 千萬元以下罰金。
製造、運輸、販賣第三級毒品者，處5 年以上有期徒刑，得併科
新臺幣7 百萬元以下罰金。
製造、運輸、販賣第四級毒品者，處3 年以上10年以下有期徒刑
，得併科新臺幣3 百萬元以下罰金。
製造、運輸、販賣專供製造或施用毒品之器具者，處1 年以上7
年以下有期徒刑，得併科新臺幣1 百萬元以下罰金。
前5項之未遂犯罰之。
【附表一：被告許嘉宸販賣毒品之宣告刑一覽表】
┌────────────────────────────────┐
│被告許嘉宸販賣毒品之宣告刑一覽表                                │
├──┬─────┬─────┬─────────────────┤
│編號│ 犯罪事實 │ 所犯罪名 │宣    告    刑     之     內    容│
├──┼─────┼─────┼─────────────────┤
│ 一 │事實欄一、│毒品危害防│許嘉宸販賣第三級毒品，處有期徒刑貳│
│    │(一)、1.所載│制條例第4 │年捌月，未扣案之販賣第三級毒品所得│
│    │販賣愷他命│條第3 項販│新臺幣貳仟元沒收之，如全部或一部不│
│    │與林佳燕之│賣第三級毒│能沒收時，以其財產抵償之。        │
│    │犯行      │品罪      │                                  │
├──┼─────┼─────┼─────────────────┤
│ 二 │事實欄一、│毒品危害防│許嘉宸販賣第三級毒品，處有期徒刑貳│
│    │(一)、2.所載│制條例第4 │年捌月，未扣案之販賣第三級毒品所得│
│    │販賣愷他命│條第3 項販│新臺幣貳仟元沒收之，如全部或一部不│
│    │與林佳燕之│賣第三級毒│能沒收時，以其財產抵償之。        │
│    │犯行      │品罪      │                                  │
├──┼─────┼─────┼─────────────────┤
│ 三 │事實欄一、│毒品危害防│許嘉宸販賣第三級毒品，處有期徒刑貳│
│    │(一)、3.所載│制條例第4 │年捌月，未扣案之販賣第三級毒品所得│
│    │販賣愷他命│條第3 項販│新臺幣貳仟元沒收之，如全部或一部不│
│    │與林佳燕之│賣第三級毒│能沒收時，以其財產抵償之。        │
│    │犯行      │品罪      │                                  │
├──┼─────┼─────┼─────────────────┤
│ 四 │事實欄一、│毒品危害防│許嘉宸販賣第三級毒品，處有期徒刑貳│
│    │(一)、4.所載│制條例第4 │年捌月，扣案之門號00000000│
│    │販賣愷他命│條第3 項販│四四號行動電話壹支（含晶片卡壹枚）│
│    │與林佳燕之│賣第三級毒│沒收之；未扣案之販賣第三級毒品所得│
│    │犯行      │品罪      │新臺幣貳仟元沒收之，如全部或一部不│
│    │          │          │能沒收時，以其財產抵償之。        │
├──┼─────┼─────┼─────────────────┤
│ 五 │事實欄一、│毒品危害防│許嘉宸販賣第三級毒品，處有期徒刑貳│
│    │(一)、5.所載│制條例第4 │年捌月，扣案之門號00000000│
│    │販賣愷他命│條第3 項販│四四號行動電話壹支（含晶片卡壹枚）│
│    │與林佳燕之│賣第三級毒│沒收之；未扣案之販賣第三級毒品所得│
│    │犯行      │品罪      │新臺幣貳仟元沒收之，如全部或一部不│
│    │          │          │能沒收時，以其財產抵償之。        │
├──┼─────┼─────┼─────────────────┤
│ 六 │事實欄一、│毒品危害防│許嘉宸販賣第三級毒品，處有期徒刑貳│
│    │(二)所載販賣│制條例第4 │年捌月，扣案之門號00000000│
│    │愷他命與黃│條第3 項販│四四號行動電話壹支（含晶片卡壹枚）│
│    │任緯之犯行│賣第三級毒│沒收之；未扣案之販賣第三級毒品所得│
│    │          │品罪      │新臺幣貳仟元沒收之，如全部或一部不│
│    │          │          │能沒收時，以其財產抵償之。        │
├──┼─────┼─────┼─────────────────┤
│ 七 │事實欄一、│毒品危害防│許嘉宸共同販賣第三級毒品，處有期徒│
│    │(三)、1.所載│制條例第4 │刑貳年捌月，扣案之門號○九八一一二│
│    │與同案被告│條第3 項販│一○七○號行動電話壹支（含晶片卡壹│
│    │蘇菀婷共同│賣第三級毒│枚）沒收之；未扣案之販賣第三級毒品│
│    │販賣愷他命│品罪      │所得新臺幣貳仟佰元與蘇菀婷連帶沒│
│    │與何欣怡之│          │收之，如全部或一部不能沒收時，以其│
│    │犯行      │          │與蘇菀婷之財產連帶抵償之。        │
├──┼─────┼─────┼─────────────────┤
│ 八 │事實欄一、│毒品危害防│許嘉宸共同販賣第三級毒品，處有期徒│
│    │(三)、2.所載│制條例第4 │刑貳年捌月，扣案之門號○九八一一二│
│    │與同案被告│條第3 項販│一○七○號行動電話壹支（含晶片卡壹│
│    │蘇菀婷共同│賣第三級毒│枚）沒收之；未扣案之販賣第三級毒品│
│    │販賣愷他命│品罪      │所得新臺幣貳仟佰元與蘇菀婷連帶沒│
│    │與何欣怡之│          │收之，如全部或一部不能沒收時，以其│
│    │犯行      │          │與蘇菀婷之財產連帶抵償之。        │
├──┼─────┼─────┼─────────────────┤
│ 九 │事實欄一、│毒品危害防│許嘉宸共同販賣第三級毒品，處有期徒│
│    │(三)、3.所載│制條例第4 │刑貳年捌月，扣案之門號○九八一一二│
│    │與同案被告│條第3 項販│一○七○號行動電話壹支（含晶片卡壹│
│    │蘇菀婷共同│賣第三級毒│枚）沒收之；未扣案之販賣第三級毒品│
│    │販賣愷他命│品罪      │所得新臺幣貳仟佰元與蘇菀婷連帶沒│
│    │與何欣怡之│          │收之，如全部或一部不能沒收時，以其│
│    │犯行      │          │與蘇菀婷之財產連帶抵償之。        │
├──┼─────┼─────┼─────────────────┤
│ 十 │事實欄一、│毒品危害防│許嘉宸共同販賣第三級毒品，處有期徒│
│    │(三)、4.所載│制條例第4 │刑貳年捌月，扣案之門號○九八一一二│
│    │與同案被告│條第3 項販│一○七○號行動電話壹支（含晶片卡壹│
│    │蘇菀婷共同│賣第三級毒│枚）沒收之。                      │
│    │販賣愷他命│品罪      │                                  │
│    │與何欣怡之│          │                                  │
│    │犯行      │          │                                  │
├──┼─────┼─────┼─────────────────┤
│十一│事實欄一、│毒品危害防│許嘉宸販賣第三級毒品，處有期徒刑貳│
│    │(四)所載販賣│制條例第4 │年捌月，扣案之第三級毒品愷他命肆包│
│    │愷他命與何│條第3 項販│（驗餘重量【含塑膠袋】合計為拾柒點│
│    │欣怡之犯行│賣第三級毒│貳肆陸公克）、包裹前揭第三級毒品愷│
│    │          │品罪      │他命之外包裝袋肆只、門號○九八九八│
│    │          │          │二七三四四號行動電話壹支（含晶片卡│
│    │          │          │壹枚），均沒收之；未扣案之販賣第三│
│    │          │          │級毒品所得新臺幣貳仟參佰元沒收之，│
│    │          │          │如全部或一部不能沒收時，以其財產抵│
│    │          │          │償之。                            │
└──┴─────┴─────┴─────────────────┘
 【附表二：被告許嘉宸扣案之物品】
┌──┬─────────────────────┬───┬───┬───────┐
│編號│扣案物名稱                                │數量  │所有權│備          註│
│    │                                          │      │人    │              │
├──┼─────────────────────┼───┼───┼───────┤
│１  │SONY ERISSON廠牌搭配門號0000000000號之行動│1 支  │許嘉宸│許嘉宸為事實欄│
│    │電話（含晶片卡1 張）                      │      │      │一、(一)4.、5.、│
│    │                                          │      │      │(二)、(四)所示販賣│
│    │                                          │      │      │第三級毒品愷他│
│    │                                          │      │      │命所用之物。  │
├──┼────────┬────────────┼───┼───┼───────┤
│２  │愷他命          │送請行政院衛生署食品藥物│4包   │許嘉宸│許嘉宸預備販賣│
│    │                │管理局鑑驗結果，認：    │      │      │第三級毒品愷他│
│    │                │送驗白色結晶1 包，驗餘│      │      │命所用之物。  │
│    │                │ 重量4.3458公克（含塑膠 │      │      │              │
│    │                │ 袋），檢出愷他命（Keta │      │      │              │
│    │                │ mine）成分。           │      │      │              │
│    │                │送驗白色結晶1 包，驗餘│      │      │              │
│    │                │  重量4.3911公克（含塑膠│      │      │              │
│    │                │  袋），檢出愷他命（Keta│      │      │              │
│    │                │  mine）成分。          │      │      │              │
│    │                │送驗白色結晶1 包，驗餘│      │      │              │
│    │                │  重量4.1410公克（含塑膠│      │      │              │
│    │                │  袋），檢出愷他命（Keta│      │      │              │
│    │                │  mine）成分。          │      │      │              │
│    │                │送驗白色結晶1 包，驗餘│      │      │              │
│    │                │  重量4.3681公克（含塑膠│      │      │              │
│    │                │  袋），檢出愷他命（Keta│      │      │              │
│    │                │  mine）成分。          │      │      │              │
├──┼────────┴────────────┼───┼───┼───────┤
│３  │愷他命包裝袋                              │1 只  │許嘉宸│與本案所認定之│
│    │                                          │      │      │犯罪事實無關。│
├──┼─────────────────────┼───┼───┼───────┤
│４  │愷他命吸食工具                            │1 組  │許嘉宸│與本案所認定之│
│    │                                          │      │      │犯罪事實無關。│
├──┼─────────────────────┼───┼───┼───────┤
│５  │NOKIA 廠牌之行動電話（含晶片卡1 張）      │1 支  │許嘉宸│與本案所認定之│
│    │                                          │      │      │犯罪事實無關。│
├──┼─────────────────────┼───┼───┼───────┤
│６  │NOKIA 廠牌搭配門號0000000000號之行動電話（│1 支  │許嘉宸│與本案所認定之│
│    │含晶片卡1 張）                            │      │      │犯罪事實無關。│
├──┼─────────────────────┼───┼───┼───────┤
│７  │NOKIA 廠牌搭配門號0000000000號之行動電話（│1 支  │許嘉宸│與本案所認定之│
│    │含晶片卡1 張）                            │      │      │犯罪事實無關。│
└──┴─────────────────────┴───┴───┴───────┘
【附表三：本案通訊監察譯文一覽表】
┌──┬─────┬───────────────┬───────────┐
│編號│時間      │通訊監察譯文內容              │備註                  │
│    │          │                              │                      │
├──┼─────┼───────────────┼───────────┤
│  │99年04月02│A:0000000000（許嘉宸）【受話】│佐證事實欄一、(一)、1.│
│    │日15時44分│B:0000000000（林佳燕）【發話】│  。（即起訴書犯罪事實│
│    │          ├───────────────┤  欄一、(一)）。        │
│    │          │A:寶寶。                      │通訊監察譯文出處：偵│
│    │          │B:你是誰？                    │  卷第74頁。          │
│    │          │A:我老鼠的朋友，你在哪？      │                      │
│    │          │B:沙庫啦（音譯）              │                      │
│    │          │A:我到打給你嗎？              │                      │
│    │          │B:嗯，多久到？                │                      │
│    │          │A:5分鐘。                     │                      │
│    │          │B:OK。                        │                      │
│    ├─────┼───────────────┤                      │
│    │99年04月02│A:0000000000（許嘉宸）【發話】│                      │
│    │日15時53分│B:0000000000（林佳燕）【受話】│                      │
│    │          ├───────────────┤                      │
│    │          │A:我到外面了。                │                      │
│    │          │B:好。                        │                      │
│    ├─────┼───────────────┤                      │
│    │99年04月02│A:0000000000（許嘉宸）【受話】│                      │
│    │日15時54分│B:0000000000（林佳燕）【發話】│                      │
│    │          ├───────────────┤                      │
│    │          │B：你開白的嗎？               │                      │
│    │          │A：對。                       │                      │
│    │          │B：好。                       │                      │
├──┼─────┼───────────────┼───────────┤
│  │99年04月02│A:0000000000（許嘉宸）【受話】│佐證事實欄一、(一)、2.│
│    │日19時48分│B:0000000000（林佳燕）【發話】│  。（即起訴書犯罪事實│
│    │          ├───────────────┤  欄一、(二)）。        │
│    │          │B:你再過來。                  │通訊監察譯文出處：偵│
│    │          │A:現在嗎？                    │  卷第74頁。          │
│    │          │B:對，一樣喔。                │                      │
│    │          │A:好。                        │                      │
│    │          │B:多久到？                    │                      │
│    │          │A:十分鐘。                    │                      │
│    │          │B:你知道哪裡嗎？              │                      │
│    │          │A:你不是在沙庫啦（音譯）      │                      │
│    │          │B:嗯。                        │                      │
│    │          │A:好。                        │                      │
│    ├─────┼───────────────┤                      │
│    │99年04月02│A:0000000000（許嘉宸）【發話】│                      │
│    │日19時57分│B:0000000000（林佳燕）【受話】│                      │
│    │          ├───────────────┤                      │
│    │          │A:到了。                      │                      │
│    │          │B:好。                        │                      │
├──┼─────┼───────────────┼───────────┤
│  │99年04月07│A:0000000000（許嘉宸）【受話】│佐證事實欄一、(一)、3.│
│    │日16時46分│B:0000000000（林佳燕）【發話】│  。（即起訴書犯罪事實│
│    │          ├───────────────┤  欄一、(三)）。        │
│    │          │B:你幫我找朋友一下好嗎？（意指│通訊監察譯文出處：偵│
│    │          │  ：找毒品）                  │  卷第74頁。          │
│    │          │A:你在哪？                    │                      │
│    │          │B:你們在哪？                  │                      │
│    │          │A:斗南啊。                    │                      │
│    │          │B:這樣斗南相等好了。          │                      │
│    │          │A:斗南哪？                    │                      │
│    │          │B:SEVEN ，要去斗六那間。      │                      │
│    │          │A:山櫻花出來那間嗎？（意指交易│                      │
│    │          │  地點）                      │                      │
│    │          │B:對。                        │                      │
│    │          │A:你多久到？                  │                      │
│    │          │B:快十分。                    │                      │
│    │          │A:好。                        │                      │
│    ├─────┼───────────────┤                      │
│    │99年04月07│A:0000000000（許嘉宸）【受話】│                      │
│    │日16時58分│B:0000000000（林佳燕）【發話】│                      │
│    │          ├───────────────┤                      │
│    │          │B：我到了。                   │                      │
│    │          │A：好，我馬上到。             │                      │
├──┼─────┼───────────────┼───────────┤
│  │99年04月20│A:0000000000（許嘉宸）【受話】│佐證事實欄一、(一)、4.│
│    │日21時20分│B:0000000000（林佳燕）【發話】│  （即起訴書犯罪事實欄│
│    │          ├───────────────┤  一、(四)）。          │
│    │          │B:你在哪？                    │通訊監察譯文出處：偵│
│    │          │A:斗南。                      │  卷第76頁。          │
│    │          │B:你來家裡，全家（意指：交易地│                      │
│    │          │  點）                        │                      │
│    │          │A:好。                        │                      │
│    ├─────┼───────────────┤                      │
│    │99年04月20│A:0000000000（許嘉宸）【發話】│                      │
│    │日21時45分│B:0000000000（林佳燕）【受話】│                      │
│    │          ├───────────────┤                      │
│    │          │A:我到了。                    │                      │
│    │          │B:好。                        │                      │
├──┼─────┼───────────────┼───────────┤
│  │99年04月26│A:0000000000（許嘉宸）【受話】│佐證事實欄一、(一)、5.│
│    │日01時42分│B:0000000000（林佳燕）【發話】│  （即起訴書犯罪事實欄│
│    │          ├───────────────┤  一、(五)）。          │
│    │          │B:你在斗南？                  │通訊監察譯文出處：偵│
│    │          │A:對。                        │  卷第76頁。          │
│    │          │B:這樣我們差不多十分鐘約在SEVE│                      │
│    │          │  N 那，山上那的SEVEN （研判：│                      │
│    │          │  毒品交易地點）              │                      │
│    │          │A：好。                       │                      │
│    ├─────┼───────────────┤                      │
│    │99年04月26│A:0000000000（蘇菀婷）【發話】│                      │
│    │日01時55分│B:0000000000（林佳燕）【受話】│                      │
│    │          ├───────────────┤                      │
│    │          │A:快到了。                    │                      │
│    │          │B:好。                        │                      │
├──┼─────┼───────────────┼───────────┤
│  │99年05月06│A:0000000000（許嘉宸）【受話】│佐證事實欄一、(二)。（│
│    │日21時59分│B:0000000000（黃任緯）【發話】│  即起訴書犯罪事實欄一│
│    │          ├───────────────┤  、(六)）。            │
│    │          │B：你在幹嘛？                 │通訊監察譯文出處：偵│
│    │          │A：你誰？                     │  卷第90頁。          │
│    │          │B：我寶寶他朋友。             │                      │
│    │          │A：怎麼稱呼？                 │                      │
│    │          │B：阿偉。                     │                      │
│    │          │A：我人在斗六。               │                      │
│    │          │B：我想要邀你出來吃個         │                      │
│    │          │   東西（意指：要買毒品）     │                      │
│    │          │A：好，我有空打給你。         │                      │
│    │          │B：還是你要來我這。           │                      │
│    │          │A：你人在哪？                 │                      │
│    │          │B：西螺農工這，你就到農工再過 │                      │
│    │          │   去那有一間全家那，你就到那 │                      │
│    │          │   我去帶你，我家在這，等一下 │                      │
│    │          │   要喝酒。                   │                      │
│    │          │A ：好。                      │                      │
│    ├─────┼───────────────┤                      │
│    │99年05月06│A:0000000000（許嘉宸）【發話】│                      │
│    │日22時04分│B:0000000000（黃任緯）【受話】│                      │
│    │          ├───────────────┤                      │
│    │          │A：你不能過來斗六嗎？         │                      │
│    │          │B：斗六喔。                   │                      │
│    │          │A：對，我們斗六這的東西比較好 │                      │
│    │          │   吃（意指：毒品），我們在味 │                      │
│    │          │   全的門口相等（意指：交易地 │                      │
│    │          │   點）好了。                 │                      │
│    │          │B：好。                       │                      │
│    ├─────┼───────────────┤                      │
│    │99年05月06│A:0000000000（許嘉宸）【受話】│                      │
│    │日22時25分│B:0000000000（黃任緯）【發話】│                      │
│    │          ├───────────────┤                      │
│    │          │B：我到了。                   │                      │
│    │          │A：你開什麼車？               │                      │
│    │          │B：黑色的。                   │                      │
│    │          │A：休旅車？                   │                      │
│    │          │B：對。                       │                      │
│    │          │A：好。                       │                      │
├──┼─────┼───────────────┼───────────┤
│  │99年04月02│A:0000000000（蘇莞婷）【受話】│佐證事實欄一、(三)、1.│
│    │日16時32分│B:0000000000（何欣怡）【發話】│  。（即起訴書犯罪事實│
│    │          ├───────────────┤  欄一、(十)）。        │
│    │          │B：你在哪裡？                 │通訊監察譯文出處：偵│
│    │          │A：我在斗南，你要吃麵（意指毒 │  卷第39頁。          │
│    │          │   品）？                     │                      │
│    │          │B：可是我男朋友要過兩天錢才會 │                      │
│    │          │   拿給我。                   │                      │
│    │          │A：沒關係啊。                 │                      │
│    │          │B：好阿，那你要過來嗎？       │                      │
│    │          │A：好，我買過去給你吃。       │                      │
│    │          │B：那你多久會到？             │                      │
│    │          │A：我到再打給你。             │                      │
│    │          │B：你跟誰？你男朋友？         │                      │
│    │          │A：對。                       │                      │
│    │          │B：好。                       │                      │
│    ├─────┼───────────────┤                      │
│    │99年04月02│A:0000000000（蘇莞婷）【發話】│                      │
│    │日17時12分│B:0000000000（何欣怡）【受話】│                      │
│    │          ├───────────────┤                      │
│    │          │A：我到了。                   │                      │
│    │          │B：好。                       │                      │
├──┼─────┼───────────────┼───────────┤
│  │99年04月03│A:0000000000（蘇莞婷）【受話】│佐證事實欄一、(三)、2.│
│    │日09時53分│B:0000000000（何欣怡）【發話】│  。（即起訴書犯罪事實│
│    │          ├───────────────┤  欄一、(十一)）。        │
│    │          │B：你在哪？                   │通訊監察譯文出處：偵│
│    │          │A：我在斗六。                 │ 卷第39頁。           │
│    │          │B：你沒跟你男朋友在一起？     │                      │
│    │          │A：有。                       │                      │
│    │          │B：還有沒有陽春麵（意指 ：毒品│                      │
│    │          │   ）                         │                      │
│    │          │A：我等一下叫他幫你拿過去。   │                      │
│    │          │B：什麼時候？                 │                      │
│    │          │A：再等一下？                 │                      │
│    │          │B：麵錢禮拜一給你。           │                      │
│    │          │A：好。                       │                      │
├──┼─────┼───────────────┼───────────┤
│  │99年04月17│A:0000000000（蘇莞婷）【受話】│佐證事實欄一、(三)、3.│
│    │日06時09分│B:0000000000（何欣怡）【發話】│  。（即起訴書犯罪事實│
│    │          ├───────────────┤  欄一、(十四)）。        │
│    │          │B：你在哪裡？                 │通訊監察譯文出處：偵│
│    │          │A：你要吃早餐喔（意指毒品）   │  卷第40頁。          │
│    │          │B：對。                       │                      │
│    │          │A：我在附近，等一下就到。     │                      │
│    │          │B：好。                       │                      │
│    ├─────┼───────────────┤                      │
│    │99年04月17│A:0000000000（蘇莞婷）【發話】│                      │
│    │日06時45分│B:0000000000（何欣怡）【受話】│                      │
│    │          ├───────────────┤                      │
│    │          │A：你過來三商百貨這邊（意指： │                      │
│    │          │   交易地點）                 │                      │
│    │          │B ：好。                      │                      │
├──┼─────┼───────────────┼───────────┤
│  │99年04月21│A:0000000000（蘇莞婷）【受話】│佐證事實欄一、(三)、4.│
│    │日15時19分│B:0000000000（何欣怡）【發話】│  。（即起訴書犯罪事實│
│    │          ├───────────────┤  欄一、(十五)）。        │
│    │          │B：你在哪裡？                 │通訊監察譯文出處：偵│
│    │          │A：在家，你肚子餓喔（意指毒品 │  卷第40頁。          │
│    │          │   ）B ：對。                 │                      │
│    │          │A：好，等一下打給你。         │                      │
│    │          │                              │                      │
│    ├─────┼───────────────┤                      │
│    │99年04月21│A:0000000000（許嘉宸）【發話】│                      │
│    │日15時39分│B:0000000000（何欣怡）【受話】│                      │
│    │          ├───────────────┤                      │
│    │          │A：到了。                     │                      │
│    │          │B：好。                       │                      │
├──┼─────┼───────────────┼───────────┤
│  │99年06月04│A:0000000000（許嘉宸）【發話】│佐證事實欄一、(四)。（│
│    │日08時54分│B:0000000000（何欣怡）【受話】│  即起訴書犯罪事實欄一│
│    │          ├───────────────┤  、(十六)）。            │
│    │          │A：你還欠我那個吶?            │通訊監察譯文出處：偵│
│    │          │B：我知道，我有跟他講         │  卷第41頁、第38頁。  │
│    │          │   說是因為我前陣子住院花很多 │                      │
│    │          │   錢。                       │                      │
│    │          │A：方便嗎？                   │                      │
│    │          │B：你們現在有在用嗎？         │                      │
│    │          │A：有。                       │                      │
│    │          │B：我今天的給你現金好         │                      │
│    │          │   不 好？（意指毒品給現金）  │                      │
│    │          │A：好。                       │                      │
│    │          │B：你什麼時候會到？           │                      │
│    │          │A：9點半。                    │                      │
│    │          │B：好。                       │                      │
│    │          │                              │                      │
│    ├─────┼───────────────┤                      │
│    │99年06月04│A:0000000000（許嘉宸）【受話】│                      │
│    │日08時55分│B:0000000000（何欣怡）【發話】│                      │
│    │          ├───────────────┤                      │
│    │          │B ：你人在哪？                │                      │
│    │          │A ：斗六B ：我有跟他講，因為我│                      │
│    │          │    之前去住院一陣子，他有跟你│                      │
│    │          │    說嗎？                    │                      │
│    │          │A ：有。                      │                      │
│    │          │B ：你打電話給我我電話卡快沒錢│                      │
│    │          │    了。                      │                      │
│    │          │A：好。                       │                      │
│    │          │                              │                      │
│    ├─────┼───────────────┤                      │
│    │99年06月04│A:0000000000（許嘉宸）【受話】│                      │
│    │日09時26分│B:0000000000（何欣怡）【發話】│                      │
│    │          ├───────────────┤                      │
│    │          │B ：你到那裡了？              │                      │
│    │          │A ：我快到了。                │                      │
│    │          │B ：我在那個門口等。          │                      │
│    │          │A ：好。                      │                      │
└──┴─────┴───────────────┴───────────┘

司法院資訊處製作；財團法人民間司法改革基金會備份。
